臺灣高等法院刑事判決　　　　　　　　　　　　　　　九十一年度軍上字第二七號
　　上　訴　人
　　即　被　告　甲○○
右上訴人因違反職役職責案件，不服國防部高等軍事法院，九十一年度法仁判字第０
八三號，中華民國九十一年七月三日第二審判決（第一審判決案號：國防部北部地方
軍事法院九十一年度信判字第一０五號）提起上訴，本院判決如左：
    主      文
上訴駁回。
    理      由
一、按被告不服高等軍事法院宣告有期徒刑之上訴判決者，得以判決違背法令為理由
    ，向高等法院提起上訴，固為軍事審判法第一百八十一條第五項所明定，惟此亦
    指法院受理軍事法院移送審判之上訴案件為法律審，應依刑事訴訟法關於上訴第
    三審之規定辦理。如果上訴理由狀並未依據卷內訴訟資料，具體指摘原判決不適
    用何種法則或如何適用不當，或所指摘原判決違法情事，顯與法律規定得為第三
    審上訴理由之違法情形不相適合時，均應認其上訴為違背法律上之程式，予以駁
    回。又刑罰之量定，係屬事實審法院裁量權之行使，若無依法應予加重或減輕之
    事由，而事實審法院係在法定刑範圍內，斟酌刑法第五十七條所定情形而為裁量
    ，自不能任意指為違法，合先敘明。
二、本件原判決認上訴人即被告甲○○係陸軍第二十六師通信連一兵，於民國八十八
    年四月十九日入伍後，曾於八十九年間因犯逃亡等罪，經國防部東部地方軍事法
    院判處有期徒刑一年四月，於九十年一月十九日假釋出監，嗣於同年二月二十八
    日假釋期滿。回役後，仍不知悔改，於九十一年二月一日十八時許休假離營後，
    復因酒醉逾假，未依規定於同年月三日二十一時返營，雖原單位准許延長其假期
    至同年月四日二十一時，然上訴人因懼返營受罰，竟萌生長期脫免職役之意圖，
    潛逃離營，逃亡期間匿居台北、桃園一帶，賴積蓄維生，及至同年月二十二日二
    十二時許，始因心生悔悟，自行至花蓮憲兵隊投案，因認上訴人之行為已構成修
    正後陸海空軍刑法第三十九條第一項「意圖長期脫免職役而離去職役」罪，並有
    證人即該管輔導長李宗興中尉之證述可稽，核與上訴人之自白相符，足堪認定。
    因而認第一審依該法條罪名，判處上訴人有期徒刑一年，並無不合，乃駁回上訴
    人之第二審上訴。
三、上訴人第三審上訴意旨略謂：上訴人固有長期脫免職役之意圖，而未按規定銷假
    返營，然伊已心生悔悟，且伊身負家計重任，請求法院能減輕上訴人刑責，予以
    自新機會云云。
四、經查：原判決內容既已明所憑證據及認定理由，而其所為之事實認定，業俱有
    卷內證據資料足憑，從形式上觀察，並無違背法令之情形存在。上訴人上訴意旨
    ，亦未具體指摘原判決認事、採證及所為論斷，有何違背法令，本院既為軍事審
    判案件之法律審，其請求本院從輕量刑，尤非適法之第三審上訴理由。依照上開
    說明，自應認其上訴為違背法律上之程式，應予駁回。
據上論結，應依刑事訴訟法第三百九十五條前段，判決如主文。
中      華      民      國    九十一    年      八      月    二十一    日
                              臺灣高等法院刑事第十四庭
                                  審判長法  官  陳  祐  輔
                                        法  官  陳  國  文
                                        法  官  洪  昌  宏
右正本證明與原本無異。
不得上訴。
                                        書記官  廖  月  女
中      華      民  國    九十一    年      八      月    二十二    日
